# 外购厂房（土地使用权和地上建筑物为区分入账）推到重建，旧房原账面价值如...

提问人：wangai_xin0821 时间：2017-04-06 15:54:49
请教陈版及各位老师：公司于两年前外购一栋旧厂房，因购置时协议中未明确土地使用权和地上建筑物的各自价值，公司以总价1000 万元入账固定资产-房屋建筑物。使用两年后，现在因公司扩大产能需要，需将旧厂房推到重建，假设该厂房的现有剩余账面价值为 800 万，在推到重建时该如何处理这 800 万元账面价值？

回答人：chenyiwei
请参考《瑞华研究 2010 ～ 2016 汇编》之“问题1-1-3（拆除旧房并建造新房时，旧房原账面价值的处理）”。

提问人：wangai_xin0821 时间：2017-04-07 10:18:26
陈老师，公司拆除旧房建新房的问题最接近于《瑞华研究 2010 ～ 2016 汇编》之“问题1-1-3（拆除旧房并建造新房时，旧房原账面价值的处理）”中的“情形 2 、（ 1 ）”，即：“2、原为自用房产的房屋建筑物： 1990 年，A 公司购置了一处房地产，包括房屋建筑物及其相关的土地使用权，作为自用固定资产使用。 2005 年，A 公司决定于 2007 年内拆除该幢房屋，在原址建造一幢新的房屋。该新的房屋根据不同的持有目的和意图，可能属于以下三种情况之一： （ 1 ） 自用房产（属于《企业会计准则第 4 号——固定资产》规范的固定资产）；” 但本公司的实际情况又与上述情况存在差异： 1 、公司自购入旧厂房至决定拆除的时间间隔短，剩余账面价值占购入原值比重较大； 2 、公司决策拆除旧厂房时点至实际拆除之日的时间很短，应该在 3 个月之内。参考上述“情形 2 、（ 1 ）”的会计处理方式，即将剩余 800 万元账面价值一次性在 3 个月内摊销完毕，但此种处理方式似乎与公司实际情况（根据常理推断，旧厂房 800 万剩余账面价值中大部分应该是土地使用权的价值，未来它与新建厂房作为一个整体给企业带来经济价值）不符。 是否可以考虑，参考固定资产后续支出-资本化支出中的更新改造支出的特殊情形，替换原固定资产的某组成部分（即地上建筑物）的处理方式，即：对旧厂房 800 万元剩余账面价值在土地使用权与地上建筑物之间进行区分（以引入评估机构的评估价格作为公允价值为基础进行分拆），将土地使用权的账面价值转入新建厂房的成本中，地上建筑物的账面价值作为报废处理，一次性计入当期损益？

回答人：chenyiwei
因为从购入到决定拆除时间很短的情况下（如你所说在 3 个月内），也可以这样处理。